---
title: "Prueba de Hipótesis para la varianza"
author: "Diana Laura Reyes Youshimatz 173391"
date: "`r Sys.Date()`"
output:
  html_document: default
  pdf_document: default
---

# Ejercicio 1
La compañía embotelladora de gaseosas quiere controlar la variabilidad en la cantidad de llenado al no permitir que la varianza supere 0.0004. ¿Una muestra de tamaño 28, con una varianza de 0.0007, indica que el proceso de embotellado está fuera de control (respecto a la varianza) en el nivel de significancia 0.05?

```{r}
#Datos
n <- 28
sig0 <- 0.0004
scuad <- 0.0007
alpha <- 0.05
df <- n-1
xa <- qchisq(alpha,df,lower.tail=FALSE)

#Hipotesis 
#H_0: sig^2 = sig0^2 vs H_a: sig^2 > sig0^2

#Estadistico
x <- (n-1)*scuad/sig0
sprintf("El valor del estadistico x es: %f",x)
sprintf("El valor del estadistico xa es: %f",xa)

#Region de rechazo
if(x>xa){
  print("Se rechaza H_0")
}else{
  print("No se rechaza H_0 a un nivel alpha")
  print("No existe evidencia suficiente para afirmar H_1")
}

#P-valor
p <- pchisq(x,df,lower.tail=FALSE)
sprintf("El valor del pvalor es: %f",p)
if(p<=alpha){
  print("Se rechaza H_0 a un nivel alpha")
}else{
  print("No se rechaza H_0 a un nivel alpha")
  print("No existe evidencia suficiente para afirmar H_1")
}

```
Conclusión: A un nivel de significancia 0.05, podemos concluir que la varianza del proceso de embotellado está fuera de control. 

# Ejercicio 2 
Utilice un nivel de significancia de 0.01 para probar la aseveración de que los dulces M&M de cacahuate tienen pesos que varían más que los pesos de los dulces M&M sencillos. La desviación estándar de los pesos de los dulces M&M sencillos es de 0.056 g. Una muestra de 41 dulces M&M de cacahuate tiene pesos con una desviación estándar de 0.31 g. ¿Por qué los dulces de cacahuate tendrán pesos que varían más que los pesos de los dulces sencillos?

```{r}
#Datos
n <- 41
sig0 <- 0.056
scuad <- 0.31
alpha <- 0.1
df <- n-1
xa <- qchisq(alpha,df,lower.tail=FALSE)

#Hipotesis 
#H_0: scuad = sig0^2 vs H_a: scuad > sig0^2

#Estadistico
x <- (n-1)*scuad/sig0
sprintf("El valor del estadistico x es: %f",x)
sprintf("El valor del estadistico xa es: %f",xa)

#Region de rechazo
if(x>xa){
  print("Se rechaza H_0")
}else{
  print("No se rechaza H_0 a un nivel alpha")
  print("No existe evidencia suficiente para afirmar H_1")
}

#P-valor
p <- pchisq(x,df,lower.tail=FALSE)
sprintf("El valor del pvalor es: %f",p)
if(p<=alpha){
  print("Se rechaza H_0 a un nivel alpha")
}else{
  print("No se rechaza H_0 a un nivel alpha")
  print("No existe evidencia suficiente para afirmar H_1")
}

```
Conclusión: Dado que el estadístico de prueba cae en la región de rezhazo, efectivamente los pesos de los dulces de cacahuate varían más que los pesos de los dulces sencillos, esto se debe a que es más difícil controlar que los pesos de todos los cacahuates sean casi iguales.

# Ejercicio 3 
En la actualidad las monedas de 25 centavos se acuñan con un peso medio de 5.670 g y una desviación estándar de 0.062 g. Se prueba un nuevo equipo con la intención de mejorar la calidad reduciendo la variación. Se obtiene una muestra aleatoria simple de 24 monedas de 25 centavos acuñadas con el nuevo equipo, y esta muestra tiene una desviación estándar de 0.049 g. Utilice un nivel de significancia de 0.05 para probar la aseveración de que las monedas acuñadas con el nuevo equipo tienen pesos con una desviación estándar menor que 0.062 g. Al parecer, ¿el nuevo equipo es eficaz para reducir la variación de los pesos?

```{r}
#Datos
n <- 24
sig0 <- 0.062
scuad <- 0.049
alpha <- 0.05
df <- n-1
xa <- qchisq(alpha,df)

#Hipotesis 
#H_0: scuad = sig0^2 vs H_a: scuad < sig0^2

#Estadistico
x <- (n-1)*scuad/sig0
sprintf("El valor del estadistico x es: %f",x)
sprintf("El valor del estadistico xa es: %f",xa)

#Region de rechazo
if(x<xa){
  print("Se rechaza H_0")
}else{
  print("No se rechaza H_0 a un nivel alpha")
  print("No existe evidencia suficiente para afirmar H_1")
}

#P-valor
p <- pchisq(x,df)
sprintf("El valor del pvalor es: %f",p)
if(p<=alpha){
  print("Se rechaza H_0 a un nivel alpha")
}else{
  print("No se rechaza H_0 a un nivel alpha")
  print("No existe evidencia suficiente para afirmar H_1")
}

```
Conclusión: Dado que el estadístico de prueba no cae en la región de rechazo, no exíste evidencia para afirmar que el nuevo dispositivo es eficaz para reducir la variación de pesos.

# Ejercicio 4 

Una pieza para automóviles debe fabricarse con medidas de tolerancia muy estrechas para que sea aceptada por el cliente. Las especificaciones de producción indican que la varianza máxima en la longitud de la pieza debe ser 0.0004. Suponga que en 30 piezas la varianza muestral encontrada es s2 = 0.0005. Use α = 0.05 para probar si hay una diferencia significativa con la especificación para la varianza poblacional.

```{r}
#Datos
n <- 30
sig0 <- 0.0004
scuad <- 0.0005
alpha <- 0.05
df <- n-1
xa <- qchisq(alpha,df,lower.tail=FALSE)

#Hipotesis 
#H_0: scuad = sig0^2 vs H_a: scuad > sig0^2

#Estadistico
x <- (n-1)*scuad/sig0
sprintf("El valor del estadistico x es: %f",x)
sprintf("El valor del estadistico xa es: %f",xa)

#Region de rechazo
if(x>xa){
  print("Se rechaza H_0")
}else{
  print("No se rechaza H_0 a un nivel alpha")
  print("No existe evidencia suficiente para afirmar H_1")
}

#P-valor
p <- pchisq(x,df,lower.tail=FALSE)
sprintf("El valor del pvalor es: %f",p)
if(p<=alpha){
  print("Se rechaza H_0 a un nivel alpha")
}else{
  print("No se rechaza H_0 a un nivel alpha")
  print("No existe evidencia suficiente para afirmar H_1")
}

```

Conclusión: Dado que el estadístico de prueba no cae en la region de rechazo, no existe evidencia suficiente para afirmar que hay una diferencia significativa para la varianza poblacional de la muestral

# Ejercicio 5 
Un fabricante afirma que un químico fotográco tiene una vida en anaquel que cuenta con distribución normal en torno a una media de 180 días, con una desviación estándar de no más de 10 días. Como usuario de este químico, Fast Photo está preocupado de que la desviación estándar pueda ser diferente de 10 días; de otro modo, comprará una cantidad más grande mientras el químico es parte de una promoción especial. Se seleccionan y prueban 12 muestras aleatorias, con una desviación estándar resultante de 14 días. En el nivel de significancia 0.05, ¾esta muestra presenta suficiente evidencia para mostrar que la desviación estándar es diferente de 10 días?

```{r}
#Datos
n <- 12
sig0 <- 10
scuad <- 14
alpha <- 0.05
df <- n-1
xad <- qchisq(alpha/2,df,lower.tail=FALSE)
xai <- qchisq(alpha/2,df)

#Hipotesis 
#H_0: scuad = sig0^2 vs H_a: scuad =! sig0^2

#Estadistico
x <- (n-1)*scuad/sig0
sprintf("El valor del estadistico x es: %f",x)
sprintf("El valor del estadistico xad es: %f",xad)
sprintf("El valor del estadistico xai es: %f",xai)

#Region de rechazo
if(x>xad || x<xai){
  print("Se rechaza H_0")
}else{
  print("No se rechaza H_0 a un nivel alpha")
  print("No existe evidencia suficiente para afirmar H_1")
}

#P-valor
p <- 2*min(pchisq(x,df),pchisq(x,df,lower.tail=FALSE))
if(p<=alpha){
  print("Se rechaza H_0 a un nivel alpha")
}else{
  print("No se rechaza H_0 a un nivel alpha")
  print("No existe evidencia suficiente para afirmar H_1")
}


```

Conclusión: No existe evidencia para afirmar que la muestra presenta suficiente evidencia para mostrar que la desviación estándar es diferente de 10 días 

# Ejercicio 6

Una compañía produce piezas maquinadas para motor que se supone tienen una varianza en diámetro no mayor que 0.0002 (diámetros medidos en pulgadas). Una muestra aleatoria de 15 piezas dio una varianza muestral de 0.0003. Pruebe, en el nivel de 5 %, si la muestra está cumpliendo las especificaciones requeridas.
```{r}
n <- 15
sig0 <- 0.0002
scuad <- 0.0003
alpha <- 0.05
df <- n-1
xa <- qchisq(alpha,df,lower.tail=FALSE)

#Hipotesis 
#H_0: scuad = sig0^2 vs H_a: scuad > sig0^2

#Estadistico
x <- (n-1)*scuad/sig0
sprintf("El valor del estadistico x es: %f",x)
sprintf("El valor del estadistico xa es: %f",xa)

#Region de rechazo
if(x>xa){
  print("Se rechaza H_0")
}else{
  print("No se rechaza H_0 a un nivel alpha")
  print("No existe evidencia suficiente para afirmar H_1")
}

#P-valor
p <- pchisq(x,df,lower.tail=FALSE)
sprintf("El valor del pvalor es: %f",p)
if(p<=alpha){
  print("Se rechaza H_0 a un nivel alpha")
}else{
  print("No se rechaza H_0 a un nivel alpha")
  print("No existe evidencia suficiente para afirmar H_1")
}


```
Conclusión: Como el estadísrico de prueba no cae en la región de rechazo, la muestra está cumpliendo con las especificaciones requeridas. 

